【裁判字號】    89,易,1726
【裁判日期】    891215
【裁判案由】    竊盜
【裁判全文】
臺灣臺北地方法院刑事判決                        八十九年度易字第一七二六號
    公  訴  人  臺灣臺北地方法院檢察署檢察官
    被      告  丁○○
右列被告因竊盜案件，經檢察官提起公訴（八十九年度偵字第一一九六四號），本院
判決如左：
    主  文
丁○○竊盜，處有期徒刑參月。
扣案鑰匙壹把沒收。
    事  實
一、丁○○意圖為自己不法之所有，於民國八十九年六月十三日下午五時四十分許，
    在台北市○○街中山足球場之停車場內，以其所有鑰匙一把，開啟乙○○停放在
    上址之車號ＣＮ─六九一五號自小客車車門，進入車內竊得乙○○所有紅包袋一
    只（內有現金新台幣（下同）八千五百元），得手後，將之攜至其駕駛之車號Ｈ
    五─四九０號營小客車左後方乘客座位腳踏墊下藏放，適為行經該處之中國足球
    協會職員甲○○目擊，經通知車主乙○○及中山足球場警衛後，攔停正欲駕車離
    開上址之丁○○，並在前開藏放地點尋獲乙○○遭竊之紅包袋暨現金，因而報警
    處理，並扣得其所有供犯罪所用之鑰匙一把。
二、案經台北市政府警察局中正第二分局報請台灣台北地方法院檢察署檢察官偵查起
    訴。
    理  由
一、訊據被告丁○○矢口否認涉有何竊盜犯行，辯稱：伊並未竊乙○○所有紅包袋，
    而是當時在中山足球場內之一位年輕人所為，伊看到後還過去阻止，反遭該名年
    輕人打罵，然後他就拿著紅包袋裡離開，結果伊還在原地等了車主二十五分鐘準
    備要告訴他，如果伊真的有行竊，應該早就開車離開了，而且伊也沒有將營小客
    車停在中山足球場內，因為那裡停車要收費，況事後被害人也有尋回其遺失的金
    錢云云。惟查，右揭事實，業據被害人乙○○於警訊及偵、審中指訴歷歷，被害
    人指訴稱：伊因為在足球協會當義工，所以當天開車到中山足球場，將車停在停
    車場後就上樓去處理事情，後來足球協會的職員甲○○要下班時，正好看到有人
    打開伊車門在裡面翻東西，便立刻上來告訴伊，伊便趕快下樓，過程約只有二分
    鐘，查看後發現車門雖然是關上的，但車鎖已被打開，車扶手內的紅包袋也不見
    了，裡面有八千五百元。這時甲○○表示剛才看到的那個人即被告還沒離開，正
    準備要去牽車，二人便追過去後請被告不要離開，並詢問曾否在伊車上拿東西，
    但被告否認，只好請足球場的警衛來處理。警衛說如果他把錢拿出來，就當做沒
    發生這件事，但被告還是說沒有，伊便去打電話報警，回來時聽警衛表示被告本
    來說要讓他搜身體，他認為錢一定不在他身上，便去搜車子，結果就在他車上找
    到紅包袋，沒多久警察就來了等語。核與證人丙○○即中山足球場警衛於警訊及
    本院調查程序中到庭證稱：當天乙○○到警衛室要求協助，說他發現車門被打開
    ，裡面紅包袋被偷了，並表示足球協會之甲○○小姐有親眼看到被告打開車門，
    因此就要他不要將車開走，結果在車左座腳踏墊下面找到一個用紅包袋包著的八
    千五百元，乙○○表示那就是他遭竊的東西。被告一開始是否認，說是東西自己
    跑到他的車裡，有點語無倫次，後來又發現被告身上拿出來的那把車鑰匙，竟然
    可以開被害人的車門，之後的事情就交由警察處理了等情相符。參以被告初於警
    訊及偵查中對於右揭時、地曾到被害人所有自小客車內查看，及其所持有之營小
    客車鑰匙，同時可以開啟上開自小客車車門等情亦不否認，僅辯稱係因為看到該
    車門被打開，才進去看一看，並不知道乙○○失竊之紅包袋為何會跑到其車上，
    可能是別人偷的，又放到伊車上；嗣於本院調查程序中，先辯稱八十九年六月十
    三日未曾被警查獲或到警局制作過筆錄，且其身分證有遺失過，後改稱當天確實
    有開車到中山足球場沒錯，但並非其行竊云云，其供詞前後反覆矛盾，且與社會
    常情不符，顯為事後圖卸之詞，不足採信。此外並有贓物領據一紙附卷可按，及
    被告所有可開啟被害人自小客車車門之鑰匙一把扣案可證，是本件事證明確，被
    告犯行堪以認定，應依法論科。
二、核被告丁○○所為，係犯刑法第三百二十條第一項竊盜罪。爰審酌被告犯罪之動
    機、目的、手段、到案後迄未坦承犯行，一再狡詞圖卸，顯無記取教訓，深切悔
    改之意等情狀，量處如主文所示之刑。扣案之鑰匙一把，係被告所有供其犯罪所
    用之物，爰依刑法第三十八條第一項第二款宣告沒收之。
據上論斷，應依刑事訴訟法第二百九十九條第一項前段、刑法第三百二十條第一項、
、第三十八條第一項第二款，罰金罰鍰提高標準條例第一條前段，判決如主文。
本案經檢察官越方如到庭執行職務
中    華    民    國      八十九      年      十二      月      十五    日
                                      臺灣臺北地方法院刑事第五庭
                                          法  官  林翠華
右正本證明與原本無異。
如不服本判決，應於判決送達後十日內，向本院提出上訴狀。
                                          書記官  林明龍
中    華    民    國      八十九      年      十二    月      十八    日
附錄本案論罪科刑條全文：
刑法第三百二十條
意圖為自己或第三人不法之所有，而竊取他人之動產者，為竊盜罪，處五年以下有期
徒刑、拘役或五百元以下罰金。
意圖為自己或第三人不法之利益，而竊佔他人之不動產者，依前項之規定處斷。
前二項之未遂犯罰之。


司法院資訊處製作；財團法人民間司法改革基金會備份。
